臺灣高等法院臺中分院刑事裁定　　　　　100年度抗字第768號
抗　告　人
即　受刑人　曾富葵
上列抗告人因假釋中付保護管束案件，不服臺灣苗栗地方法院中
華民國100 年7 月29日裁定（100 年度聲字第641 號），提起抗
告，本院裁定如下：
    主  文
抗告駁回。
    理  由
一、抗告意旨稱：「本件裁定既依『法務部授矯字第1000113562
    號函』，而認抗告人即受刑人曾富葵（以下稱抗告人）縮短
    刑期後之終了日為101 年6 月24日，因假釋陳報後出監前，
    依法再縮刑12日後，縮刑刑期終結日應為101 年6 月12日，
    原無不當。惟按刑法第51條第10款新修訂條文規定：依同條
    第5 款至第9 款所定之刑如為3 年以上之有期徒刑者，得免
    除拘役之刑；又同法第46條亦稱：羈押之日數，得扣抵執行
    之刑期…。是核抗告人所犯二罪，雖未經苗栗地檢署聲請鈞
    院裁定合併執行刑，但抗告人執行迄假釋為止，皆遵循監獄
    行刑法，對3 年9 月徒刑而累進處遇，自應有上開刑法第51
    條第10款情形之符合，乃本件執行前抗告人已受12日羈押，
    依刑法第46條規定，自應於本件刑後30日易服勞役（抗告狀
    誤稱為拘役）之刑中扣除。爰依法狀請鈞院撤銷30日執行易
    服勞役之刑，更易為扣抵12日後之18日易服勞役（抗告狀誤
    稱為拘役）之刑。」云云。
二、經查：
  (一)抗告人犯非法持有可發射子彈具殺傷力之槍枝罪、誣告罪，
    經臺灣苗栗地方法院以98年度訴字第136 號刑事判決，就有
    期徒刑部分判處應執行有期徒刑1 年8 月確定；另犯施用第
    一級毒品、施用第二級毒品等罪，經臺灣苗栗地方法院以97
    年度訴字第525 號、97年度訴字第761 號分別判處有期徒刑
    8 月、6 月、9 月、7 月確定，嗣經該院以98年度聲字第66
    號刑事裁定合併定應執行刑為有期徒刑2 年1 月。前開案件
    所定應執行刑接續執行，有期徒刑部分合計應執行有期徒刑
    3 年9 月。又前開98年度訴字第136 號刑事判決，就抗告人
    所犯非法持有可發射子彈具殺傷力之槍枝罪部分，另宣告併
    科罰金新臺幣3 萬元，罰金如易服勞役，以新臺幣1 千元折
    算1 日，此有臺灣高等法院被告前案紀錄表在卷可憑。
  (二)抗告意旨稱：抗告人於執行前曾受羈押12日，依刑法第46條
    之規定，應於本件易服勞役30日之日數中扣除云云。查抗告
    人係自97年11月12日起羈押於苗栗看守所，嗣於97年11月24
    日入苗栗分監執行，其羈押日數固為12日無誤，有臺灣高等
    法院在監在押全國紀錄表在卷可稽，惟自97年11月24日抗告
    人入監日起算其應執行之有期徒刑3 年9 月，抗告人原本應
    至101 年8 月24日執行完畢，經扣除行刑累進處遇條例縮刑
    日數48日（見執行卷第1 頁之法務部矯正署臺中監獄苗栗分
    監假釋出監人交付保護管束名冊），再扣除抗告人所主張其
    曾遭羈押之12日，其縮短刑期後刑期終結日應為101 年6 月
    24日無誤。是原審裁定認抗告人縮短刑期後刑期終了日為
    101 年6 月24日，顯已注意及此，抗告意旨就此再為爭執，
    自屬無據，本件抗告為無理由，應予駁回。
三、據上論斷，應依刑事訴訟法第412 條，裁定如主文。
中    華    民    國   100    年    9     月    16    日
            刑事第十一庭   審判長法  官   郭  同  奇
                                 法  官   許  冰  芬
                                 法  官   陳  慧  珊
以上正本證明與原本無異。
不得再抗告。
                                 書記官   洪  麗  華
中    華    民    國   100    年    9     月    16    日